【裁判字號】    99,聲,69
【裁判日期】    990528
【裁判案由】    聲請迴避
【裁判全文】
臺灣苗栗地方法院民事裁定                99年度聲字第69號
聲  請  人  丙○○
兼法定代理  丁○○
人
            庚○○
兼共同訴訟
代  理  人  戊○○律師
相  對  人  甲○○
法定代理人  己○○
            乙○○
上列聲請人與相對人間因本院99年度重訴字第44號請求侵權行為
損害賠償事件，聲請法官迴避，本院裁定如下：
    主  文
聲請駁回。
    理  由
一、按遇有法官有民事訴訟法第32條所定之情形而不自行迴避者
    或有其他足認執行職務有偏頗之虞者，當事人得聲請法官迴
    避，民事訴訟法第33條第1 項定有明文。足認倘非本件訴訟
    之當事人自不得聲請該案承審法官迴避，要屬法條解釋之當
    然。查本件聲請人戊○○律師係本院98年度重訴字第44號請
    求侵權行為損害賠償事件之被告訴訟代理人，而非該訴訟之
    當事人，故戊○○律師以其自己之名義聲請本院98年度重訴
    字第44號事件承審法官迴避，於法即屬無據，合先敘明。
二、次按民事訴訟法第33條第1 項第2 款規定法官有應自行迴避
    而不自行迴避以外之情形，足認其執行職務有偏頗之虞，據
    而聲請法官迴避者，應以法官對於訴訟標的有特別利害關係
    ，或與當事人之一造有密切之交誼或嫌怨，或基於其他情形
    客觀上足疑其為不公平之審判者為其原因事實，若僅憑當事
    人之主觀臆測，或不滿法官進行訴訟遲緩，或認法官就其聲
    明之證據不為調查、鑑定或指揮訴訟欠當，則不得謂其有偏
    頗之虞（最高法院90年度台抗字第39號裁判意旨參照）。且
    此種迴避原因，依同法第34條第2 項、第284 條之規定，應
    自為聲請之日起，於3 日內提出能即時調查之證據以釋明之
    ，其未據釋明者，法院無庸命補正，當逕以裁定駁回之。
三、經查，本件聲請人丙○○、丁○○、庚○○聲請本院98年度
    重訴字第44號訴訟事件承審法官迴避所恃理由，乃以聲請人
    於訴訟繫屬後，即多次以書狀或言詞方式聲明調查證據或為
    事實及法律上陳述，均遭承審法官置若罔顧；甚且，該案承
    審法官為某不動產估價師事務所之擁護者，而聲請人訴訟代
    理人戊○○律師曾發函揭發上情，已致承審法官心生不滿而
    執行職務有偏頗之虞，並提出戊○○律師事務所函、言詞辯
    論筆錄、民事呈報狀及本院95年度訴字第482 號、96年度苗
    簡字第554 號判決影本，以為釋明。惟觀諸該律師函僅係聲
    請人訴訟代理人戊○○律師片面所陳，至前開判決亦則係本
    件承審法官就另案所為之判決，而言詞辯論筆錄部分亦無顯
    示承辦法官有偏頗或不當言論，是僅憑聲請人提出上開事證
    ，實不足以釋明承審法官與聲請人或聲請人訴訟代理人間已
    有嫌怨，並疑為不公平之審判，堪認聲請人之主張核屬其主
    觀臆測，難謂承審法官執行職務即有偏頗之虞。再者，法官
    就當事人聲明之證據方法不為調查，抑或就證據取捨與當事
    人主觀認知有所落差，依前開說明，均屬法官對於指揮訴訟
    程序之職權行使範疇，要難謂其有迴避之原因。茲聲請人復
    未提出能即時調查之證據，釋明承審法官於該案訴訟結果有
    利害關係或對於當事人有親交嫌怨等客觀事實，是其所稱，
    顯係個人主觀上之臆測，尚難認承審法官執行職務有偏頗之
    虞。揆諸前揭說明，其聲請要難准許，應予駁回。
四、依民事訴訟法第95條、第78條，裁定如主文。
中    華    民    國    99    年    5     月    28    日
                  民事庭審判長  宋 國 鎮
                        法  官  楊 中 琪
                        法  官  游 欣 怡
以上正本係照原本作成。
如不服本裁定應於送達後10日內向本院提出抗告狀，並繳納抗告
費新臺幣1,000元。
                        書記官  張 宏 賓
中    華    民    國    99    年    5     月    28    日

司法院資訊處製作；財團法人民間司法改革基金會備份。
